ServerSide/Hunspell/quh_BO/quh_BO.aff
SFX V   uy    ojtinchejta uy
SFX V   y     jtinchejta  [^iu]y
SFX V   iy    ejtiykuta   iy
SFX V   uy    ojtiykuta   uy
SFX V   y     jtiykuta    [^iu]y
SFX V   iy    ejtiykichejta iy
SFX V   uy    ojtiykichejta uy
SFX V   y     jtiykichejta [^iu]y
SFX V   iy    ejtinkuta   iy
SFX V   uy    ojtinkuta   uy
SFX V   y     jtinkuta    [^iu]y
SFX V   y     wajtiykita  y
SFX V   y     wajtinta    y
SFX V   y     wajtiykichejta y
SFX V   y     wajtinkuta  y
SFX V   y     wajtinchejta y
SFX V   y     wajtiykuta  y
SFX V   y     sojtiyta    y
SFX V   y     sojtinta    y
SFX V   y     sojtiykuta  y
SFX V   y     sojtinkuta  y
SFX V   y     sojtiykichejta y
SFX V   iy    ejta        iy
SFX V   uy    ojta        uy
SFX V   y     jta         [^iu]y
SFX V   y     wajta       y
SFX V   y     sojta       y
SFX V   y     sanata      y
SFX V   y     sanayta     y
SFX V   y     sanaykita   y
SFX V   y     sananta     y
SFX V   y     sananchejta y
SFX V   y     sanaykuta   y
SFX V   y     sanaykichejta y
SFX V   y     sananku     y
SFX V   y     sanawaykita y
SFX V   y     sanawanta   y
SFX V   y     sanawaykichejta y
SFX V   y     sanawankuta y
SFX V   y     wasanaykita y
SFX V   y     wasananta   y
SFX V   y     wasanaykichejta y
SFX V   y     wasanankuta y
SFX V   y     sanawanchejta y
SFX V   y     sanawaykuta y
SFX V   y     wasananchejta y
SFX V   y     wasanaykuta y
SFX V   y     sanasuyta   y
SFX V   y     sanasunta   y
SFX V   y     sanasuykuta y
SFX V   y     sanasunkuta y
SFX V   y     sasunayta   y
SFX V   y     sasunanta   y
SFX V   y     sasunaykuta y
SFX V   y     sasunankuta y
SFX V   y     sanasuykichejta y
SFX V   y     sasunaykichejta y
SFX V   y     sasqata     y
SFX V   y     sasqayta    y
SFX V   y     sasqaykita  y
SFX V   y     sasqanta    y
SFX V   y     sasqanchejta y
SFX V   y     sasqaykuta  y
SFX V   y     sasqaykichejta y
SFX V   y     sasqankuta  y
SFX V   y     sawasqaykita y
SFX V   y     sawasqanta  y
SFX V   y     sawasqaykichejta y
SFX V   y     sawasqankuta y
SFX V   y     wasasqaykita y
SFX V   y     wasasqanta  y
SFX V   y     wasasqaykichejta y
SFX V   y     wasasqankuta y
SFX V   y     sawasqanchejta y
SFX V   y     sawasqaykuta y
SFX V   y     wasasqanchejta y
SFX V   y     wasasqaykuta y
SFX V   y     sasusqayta  y
SFX V   y     sasusqanta  y
SFX V   y     sasusqaykuta y
SFX V   y     sasusqankuta y
SFX V   y     sasusqaykichejta y
SFX V   y     saspata     y
SFX V   y     sawaspata   y
SFX V   y     wasaspata   y
SFX V   y     sasuspata   y
SFX V   y     sajtiyta    y
SFX V   y     sajtiykita  y
SFX V   y     sajtinta    y
SFX V   y     sajtinchejta y
SFX V   y     sajtiykuta  y
SFX V   y     sajtiykichejta y
SFX V   y     sajtinkuta  y
SFX V   y     sawajtiykita y
SFX V   y     sawajtinta  y
SFX V   y     sawajtiykichejta y
SFX V   y     sawajtinkuta y
SFX V   y     wasajtiykita y
SFX V   y     wasajtinta  y
SFX V   y     wasajtiykichejta y
SFX V   y     wasajtinkuta y
SFX V   y     sawajtinchejta y
SFX V   y     sawajtiykuta y
SFX V   y     wasajtinchejta y
SFX V   y     wasajtiykuta y
SFX V   y     sasojtiyta  y
SFX V   y     sasojtinta  y
SFX V   y     sasojtiykuta y
SFX V   y     sasojtinkuta y
SFX V   y     sasojtiykichejta y
SFX V   y     shanata     y
SFX V   y     shanayta    y
SFX V   y     shanaykita  y
SFX V   y     shananta    y
SFX V   y     shananchejta y
SFX V   y     shanaykuta  y
SFX V   y     shanaykichejta y
SFX V   y     shanankuta  y
SFX V   y     shanawaykita y
SFX V   y     shanawanta  y
SFX V   y     shanawaykichejta y
SFX V   y     shanawankuta y
SFX V   y     washanaykita y
SFX V   y     washananta  y
SFX V   y     washanaykichejta y
SFX V   y     washanankuta y
SFX V   y     shanawanchejta y
SFX V   y     shanawaykuta y
SFX V   y     washananchejta y
SFX V   y     washanaykuta y
SFX V   y     shanasuyta  y
SFX V   y     shanasunta  y
SFX V   y     shanasuykuta y
SFX V   y     shanasunkuta y
SFX V   y     shasunayta  y
SFX V   y     shasunanta  y
SFX V   y     shasunaykuta y
SFX V   y     shasunankuta y
SFX V   y     shanasuykichejta y
SFX V   y     shasunaykichejta y
SFX V   y     shasqayta   y
SFX V   y     shasqaykita y
SFX V   y     shasqanta   y
SFX V   y     shasqanchejta y
SFX V   y     shasqaykuta y
SFX V   y     shasqaykichejta y
SFX V   y     shasqankuta y
SFX V   y     shawasqaykita y
SFX V   y     shawasqanta y
SFX V   y     shawasqaykichejta y
SFX V   y     shawasqankuta y
SFX V   y     washasqaykita y
SFX V   y     washasqanta y
SFX V   y     washasqaykichejta y
SFX V   y     washasqankuta y
SFX V   y     shawasqanchejta y
SFX V   y     shawasqaykuta y
SFX V   y     washasqanchejta y
SFX V   y     washasqaykuta y
SFX V   y     shasusqayta y
SFX V   y     shasusqanta y
SFX V   y     shasusqaykuta y
SFX V   y     shasusqankuta y
SFX V   y     shasusqaykichejta y
SFX V   y     shaspata    y
SFX V   y     shawaspata  y
SFX V   y     washaspata  y
SFX V   y     shasuspata  y
SFX V   y     shajtiyta   y
SFX V   y     shajtiykita y
SFX V   y     shajtinta   y
SFX V   y     shajtinchejta y
SFX V   y     shajtiykuta y
SFX V   y     shajtiykichejta y
SFX V   y     shajtinkuta y
SFX V   y     shawajtiykita y
SFX V   y     shawajtinta y
SFX V   y     shawajtiykichejta y
SFX V   y     shawajtinkuta y
SFX V   y     washajtiykita y
SFX V   y     washajtinta y
SFX V   y     washajtiykichejta y
SFX V   y     washajtinkuta y
SFX V   y     shawajtinchejta y
SFX V   y     shawajtiykuta y
SFX V   y     washajtinchejta y
SFX V   y     washajtiykuta y
SFX V   y     shasojtiyta y
SFX V   y     shasojtinta y
SFX V   y     shasojtiykuta y
SFX V   y     shasojtinkuta y
SFX V   y     shasojtiykichejta y
SFX V   y     spaqachus   y
SFX V   y     waspaqachus y
SFX V   y     suspaqachus y
SFX V   y     saspaqachus y
SFX V   y     sawaspaqachus y
SFX V   y     wasaspaqachus y
SFX V   y     sasuspaqachus y
SFX V   y     shaspaqachus y
SFX V   y     shawaspaqachus y
SFX V   y     washaspaqachus y
SFX V   y     shasuspaqachus y
SFX V   y     spaqachu    y
SFX V   y     waspaqachu  y
SFX V   y     suspaqachu  y
SFX V   y     saspaqachu  y
SFX V   y     sawaspaqachu y
SFX V   y     wasaspaqachu y
SFX V   y     sasuspaqachu y
SFX V   y     shaspaqachu y
SFX V   y     shawaspaqachu y
SFX V   y     washaspaqachu y
SFX V   y     shasuspaqachu y
SFX V   y     spaqachá    y
SFX V   y     waspaqachá  y
SFX V   y     suspaqachá  y
SFX V   y     saspaqachá  y
SFX V   y     sawaspaqachá y
SFX V   y     wasaspaqachá y
SFX V   y     sasuspaqachá y
SFX V   y     shaspaqachá y
SFX V   y     shawaspaqachá y
SFX V   y     washaspaqachá y
SFX V   y     shasuspaqachá y
SFX V   y     spaqaña     y
SFX V   y     waspaqaña   y
SFX V   y     suspaqaña   y
SFX V   y     saspaqaña   y
SFX V   y     sawaspaqaña y
SFX V   y     wasaspaqaña y
SFX V   y     sasuspaqaña y
SFX V   y     shaspaqaña  y
SFX V   y     shawaspaqaña y
SFX V   y     washaspaqaña y
SFX V   y     shasuspaqaña y
SFX V   y     spatajqa    y
SFX V   y     waspatajqa  y
SFX V   y     suspatajqa  y
SFX V   y     saspatajqa  y
SFX V   y     sawaspatajqa y
SFX V   y     wasaspatajqa y
SFX V   y     sasuspatajqa y
SFX V   y     shaspatajqa y
SFX V   y     shawaspatajqa y
SFX V   y     washaspatajqa y
SFX V   y     shasuspatajqa y
SFX V   y     spaqapis    y
SFX V   y     waspaqapis  y
SFX V   y     suspaqapis  y
SFX V   y     saspaqapis  y
SFX V   y     sawaspaqapis y
SFX V   y     wasaspaqapis y
SFX V   y     sasuspaqapis y
SFX V   y     shaspaqapis y
SFX V   y     shawaspaqapis y
SFX V   y     washaspaqapis y
SFX V   y     shasuspaqapis y
SFX V   y     spaqaraj    y
SFX V   y     waspaqaraj  y
SFX V   y     suspaqaraj  y
SFX V   y     saspaqaraj  y
SFX V   y     sawaspaqaraj y
SFX V   y     wasaspaqaraj y
SFX V   y     sasuspaqaraj y
SFX V   y     shaspaqaraj y
SFX V   y     shawaspaqaraj y
SFX V   y     washaspaqaraj y
SFX V   y     shasuspaqaraj y
SFX V   y     spaqachus   y
SFX V   y     waspaqachus y
SFX V   y     suspaqachus y
SFX V   y     saspaqachus y
